【裁判字號】    90,上訴,1582
【裁判日期】    900720
【裁判案由】    違反槍砲彈藥刀械管制條例
【裁判全文】
臺灣高等法院刑事判決                            九十年度上訴字第一五八二號
    上  訴  人  臺灣臺北地方法院檢察署檢察官
    被      告  丁○○
    被      告  丙○
右上訴人因被告違反槍砲彈藥刀械管制條例案件，不服臺灣臺北地方法院八十九年度
訴字第一一一七號，中華民國九十年四月九日第一審判決（起訴案號：臺灣臺北地方
法院檢察署八十九年度偵字第二三○四三號），提起上訴，本院判決如左：
    主  文
上訴駁回。
    理  由
一公訴意旨：
  (一)公訴事實略以：被告丙○於民國八十七年間，未經主管機關許可，在台北市某處
    無故持有具殺傷力之改造八厘米半自動金屬模型槍一支（含彈匣一個），嗣於同
    年五月下旬，將上開槍枝交付予其表弟丁○○保管，丁○○則為之寄藏在台北縣
    新店市○○路四十九巷六號四樓住處。數日後再由丁○○將上述模型槍交付予黃
    進國（現本院通緝中），黃進國亦將該槍枝寄藏在台北市○○街二巷七之一號住
    處；又數日黃進國再轉交甲○○（業經台灣板橋地方法院判刑確定）。嗣於八十
    七年八月十四日下午一時五十五分許，為警在台北縣中和市○○路○段五二三巷
    二十九號五樓甲○○住處查扣上開槍枝。
  (二)起訴法條：
    1.關於丙○部分：槍砲彈藥刀械管制條例第十條第四項之未經許可持有改造模型
      槍罪嫌。
    2.關於丁○○部分：同條項之寄藏改造模型槍枝罪嫌。
  (三)起訴證據：
    1.臺北市政府刑警大隊對被告所實施之監聽資料、
    2.另案被告甲○○於警訊之供述
    3.扣案槍枝之鑑定通知書
二本院之判斷：
  (一)對於起訴事證之取捨：
    1.臺北市政府刑警大隊對被告所實施之監聽資料，被告丙○及丁○○之對話並無
      論及持有或寄藏模型槍之事實。
    2.扣案之槍枝送請鑑定，雖具殺傷力；然該鑑定通知書之內容僅能證明本件扣案
      之槍枝，為槍砲彈藥刀械管制條例所管制之槍枝，非能證明被告二人涉有前開
      犯行之直接證據。
    3.證人即另案被告甲○○於其本人違反槍砲彈藥刀械管制條例一案（臺灣臺北地
      方法院檢察署八十七年度偵字第一六九七三號）之警訊及檢察官偵查中，雖先
      後供稱：「槍及子彈是丙○的，由黃進國向丙○調用後，黃進國再交給丁○○
      ，之後黃進國有向丁○○拿回該槍枝．．．」（見上開一六九七三號卷附警訊
      筆錄）及「槍是朋友黃進國向人拿來的，在今年六、七月間寄放在我家中：：
      ：」、「（問：丁○○為何拿走槍？）他表哥要他拿的：：：他表哥是丙○」
      （見同上卷附八十七年八月十四日訊問筆錄）、「八十七年五月底，丙○將該
      槍拿給黃進國：：：當時有徐（善）、黃（進國）、丁○○及我四人在場：：
      ：因為丁○○是丙○之表弟，所以丙○將槍先交給丁○○保管，過三、五天後
      ，再由丁○○交給黃進國，過幾天，黃進國就把槍交給我保管：：：」（見同
      上卷八十七年九月四日訊問筆錄）；惟據甲○○不但於該案偵查中又另供稱：
      是黃進國說槍是丙○的（見上卷附八十七年八月十四日訊問筆錄），且渠於九
      十年六月二十一日在本院調查中亦陳稱：當初是因刑警說是丁○○點（檢舉或
      供出之意）伊，伊才咬丁○○等語；足見該證人甲○○前後所述已非一致，其
      證言之真實性已堪質疑，自難援為不利被告認定之依據。
  (二)對於其他證據之職權調查：
    證人即負責參與查獲甲○○一案之監聽過程之臺北市政府警察局刑事警察大隊員
    警乙○○雖於本院中證述：「當時係對被告丁○○採取監聽，因當時我們要提報
    丁○○流氓」、「線索一開始是丙○來的，因為我們發現他們有涉嫌暴力討債的
    行為」、「是從八十七年初開始對他（指丁○○）監聽，監聽相當長的時間」、
    「他們在電話中沒有明確提到『槍』這個字，他們都是很曖昧的說『這個東西』
    ，我們認為是槍，所以才向檢察官聲請搜索，後來在甲○○住處有搜到槍枝」等
    情，惟其所言僅在說明監聽之經過，對於被告丁○○及丙○是否確實持有扣案槍
    枝，仍不能為積極之證明。
  (三)綜上所論，本案公訴人所舉事證並不足以證明被告故意犯罪，依職權調查之結果
    ，亦未發見其他確可形成有罪心證之積極證據。原審因不能證明被告具有犯罪故
    意，依刑事訴訟法第三百零一條第一項諭知無罪判決，適用法則並無不當。上訴
    意旨對於經原判決詳予論斷之事項聲明不服，請求撤銷改判，為無理由，應予駁
    回。
三適用之法律：刑事訴訟法第三百六十八條。
本案經檢察官何明楨到庭執行職務。
中      華      民      國    九十      年      七      月     二十     日
                              臺灣高等法院刑事第二十庭
                                  審判長法  官  葉  麗  霞
                                        法  官  李  錦  樑
                                        法  官  余  來  炎
右正本證明與原本無異。
檢察官如不服本判決應於收受送達後十日內向本院提出上訴書狀，其未述上訴之理由
者並得於提起上訴後十日內向本院補提理由書（均須按他造當事人之人數附繕本）。
                                        書記官  黃  麗  玲
中      華      民      國    九十      年      七      月    二十三    日


司法院資訊處製作；財團法人民間司法改革基金會備份。
